臺灣臺中地方法院刑事判決　　　　　　　　　　　　九十一年度易字第二四一五號
　　公　訴　人　臺灣臺中地方法院檢察署檢察官
　　被　　　告　戊○○
　　選任辯護人　張居德
右列被告因恐嚇危害安全案件，經檢察官聲請以簡易判決處刑（九十一年度偵字第三
五四號），嗣經本院簡易庭認不宜簡易判決處刑，簽請移由刑事普通庭依通常程序審
理，本院判決如左：
    主  文
戊○○以加害生命、身體之事，恐嚇他人致生危害於安全，處拘役肆拾日，如易科罰
金，以參佰元折算壹日。
    事  實
一、戊○○受甲○○（所涉教唆恐嚇罪嫌部分另經不起訴處分在案）之託，為甲○○
    為負責人之「三固實業股份有限公司」處理與乙○○為負責人之原「山久開發建
    設股份有限公司」間之債務糾紛，於民國（下同）九十年十月十六日九時許，至
    臺中市○區○○街十六號一樓乙○○現所經營之長慶建設股份有限公司（下稱長
    慶公司）向乙○○催討債務，適乙○○正在該址二樓開會無法與其接洽，戊○○
    竟基於恐嚇之犯意，向該公司總務人員丁○○以「叫董事長（即乙○○）不要躲
    ，馬上下來，不然馬上叫十幾個人過來長慶公司」等加害乙○○生命、身體之言
    語恐嚇乙○○，丁○○據以向乙○○轉知上開恐嚇言語，致乙○○心生畏懼，而
    危害於乙○○之安全，乙○○隨即自其他出口避走他處，囑員工報警因而循線查
    獲。
二、案經乙○○訴由臺中市警察局第一分局報請臺灣臺中地方法院檢察署檢察官偵查
    後，聲請以簡易判決處刑，嗣經本院簡易庭簽請認宜適用通常程序審理。
    理  由
一、訊據被告戊○○固坦言於上開時、地為債務糾紛找告訴人乙○○洽談之事實不諱
    ，惟矢口否認有何恐嚇犯行，辯稱：伊並未說過任何恐嚇言語，伊是去談和解，
    伊和顏悅色跟丁○○談，伊捲入告訴人乙○○與甲○○二造之民事糾紛，伊係犧
    牲品，覺得無奈云云。被告選任辯護人亦辯護稱：本案只有證人丁○○一人之證
    詞，其證詞並有前後所證述情節不符之處，且證人丁○○係告訴人乙○○之員工
    ，其證詞證據力不強，不能全然採信，而當時被告戊○○僅一人至告訴人公司，
    未攜帶任何兇器，況告訴人當時正在開會，公司裡面尚有十幾人在場，而且後來
    該公司經理己○○下來與被告商談亦是很小聲談論，另被告還留自己名義之手機
    號碼給告訴人公司，被告亦未有任何前科或黑道背景，且如果真係討債亦應有約
    定報酬，證人丙○○亦證稱甲○○有默示同意，甲○○怕有刑責才會否認等語。
二、按告訴人、證人之陳述有部分前後不符，或相互間有所歧異時，究竟何者為可採
    ，法院仍得本其自由心證予以斟酌，非謂一有不符或矛盾，即應認其全部均為不
    可採信；尤其關於行為動機、手段及結果等之細節方面，告訴人之指陳，難免故
    予誇大，證人之證言，有時亦有予渲染之可能；然其基本事實之陳述，若果與真
    實性無礙時，則仍非不得予以採信，最高法院著有七十四年度台上字第一五九九
    號判例足資參照。
三、本件經查：被告戊○○確有右揭恐嚇言詞，致生危害於告訴人乙○○安全之犯罪
    事實等情，業據目擊證人丁○○於警訊及偵查中具結證稱：「盧先生來時由於（
    告訴人）在開會，我請盧先生稍待，盧先生即對我說：叫董事長不要躲，馬上下
    來，不然馬上叫十幾個人過來長慶公司；我很害怕，於是向乙○○說，結果伍先
    生害怕得跑去躲起來。」等語綦詳，證人丁○○亦於本院九十一年十月八日審理
    時，到庭具結證稱：「當天被告有來，但是並沒有談到催討債務，被告就說要找
    我們老闆，我說老闆現在在開會，如果事先沒有預約要稍待，之後，被告態度轉
    變，面目猙獰說：你們老闆欠人家錢，都不還，如果你老闆不出來談的話，我立
    刻要帶十幾個人進來。我的感覺是要帶壞人進來，我請被告先坐下，我去二樓告
    訴老闆此事，老闆聽了就跑去躲起來，跟老闆開會的經理己○○就跟我一起下樓
    ，下樓之後，被告與己○○談。」等語，復與告訴人乙○○指訴：「我當時在開
    會，是我公司小姐跑來告訴我，有人態度很壞說我欠他們錢，不還就要找人來打
    我，因為聽了害怕，我就由後門先離開公司並要小姐報案」等情節相互勾稽大致
    相符，雖其中部分細節稍有出入，然對基本事實之陳述，均具有一致真實性，則
    揆諸首揭最高法院判例意旨釋示，仍非不得予以採信。且衡諸證人丁○○為長慶
    公司員工，應無無故捏造事實驚擾上屬之可能，所證應堪採信。次查證人即三固
    實業股份有限公司負責人甲○○亦於本院九十一年十月八日審理時，到庭具結證
    稱：「三固實業股份有限公司與告訴人乙○○之山久開發建設股份有限公司財務
    糾紛之事件，我是跟永豐棧的董事長丙○○先生在他的永豐棧大樓辦公室談的，
    時間我不記得了，當時剛好被告戊○○來找丙○○，說他是丙○○以前的屬下，
    他離開永豐棧之後在高雄的律師事務所服務，我告訴他我有一個案子搞了十幾年
    了很煩，丙○○就說他也認識告訴人乙○○，由他來幫我們二造和解，被告戊○○就說他懂法律，先讓他看一些資料，才會說不曉得如何和解，看何人有理。我
    就出國了，之後由我公司的人將資料交給丙○○，我沒有正式委任被告出面幫我
    處理我與告訴人乙○○之間的債務，後來不知道怎麼樣警方就通知我製作筆錄，
    我後來回國才聽說有什麼恐嚇案子。我沒有書面或口頭委任被告幫我處理此件債
    務，為何被告會去找告訴人乙○○解決債務問題？我也覺得納悶，我後來問丙○○，丙○○跟我說：我只是叫他去瞭解一下情況而已。」等情；再證人即豐棧麗
    緻酒店負責人丙○○亦於本院九十一年十月二十五日審理時，到庭具結證稱，「
    九十年十月間被告戊○○有到永豐棧麗緻酒店找我，當時有證人甲○○去找我，
    他提到他與告訴人乙○○之間有債務糾紛，被告剛好來找我泡茶，被告說他現在
    在高雄的法律事務所上班，我說那樣最好，所以我就請被告戊○○去瞭解一樣。
    我只是隨口講，並不是關係人甲○○有委託我或是被告去處理這件事。我請被告
    去瞭解一下的真意是因為證人甲○○、告訴人乙○○雙方我都認識，我只是請被
    告去問看看，而且如果可以的話幫他們和解。之後不久，證人甲○○就拿他們之
    間的訴訟資料給我，我再把資料轉交給被告。證人甲○○雖沒有實際的要委任被
    告處理，但因為都是朋友，證人甲○○沒有同意也沒有反對，想說多一條處理事
    情的路，所以我才把訴訟資料再轉交給被告處理，我純粹是好意。證人甲○○沒
    有明確口頭委任或是書面委任被告去處理這件事情，都是我說的，但是應該算是
    默認，不然之後證人甲○○不會把訴訟資料拿來給我。」等情；足證被告戊○○
    確係因證人甲○○之三固實業股份有限公司與告訴人乙○○之山久開發建設股份
    有限公司財務糾紛之事件而前往目前告訴人乙○○之臺中市○區○○街十六號一
    樓之長慶公司無訛。末查告訴人乙○○於本院九十一年十月二十五日審理時，到
    庭指訴稱，其絕對沒有故意要賴掉九百萬元之債務，而設局誣陷被告戊○○，因
    為其未積欠證人甲○○之三固實業股份有限公司那筆債務，而且那件民事訴訟其
    提起反訴之後還贏得三百多萬元，因為其在該案件中有提起反訴，至於法院均未
    判決其要給付證人甲○○公司任何款項，因此其不需要賴這筆帳而誣陷被告，嗣
    經向最高法院提起上訴，撤銷發回更審，目前二審審理當中，亦不應該叫人來這
    樣處理等語。並提出台灣高等法院台中分院八十六年度重上更（二）字第二號民
    事判決影本一份在卷可參。且被告戊○○及告訴人乙○○、證人丁○○均陳稱，
    雙方互不認識，亦無恩怨，益徵告訴人乙○○、證人丁○○當無設詞攀誣之理。
    此外，再衡諸被告戊○○恐嚇情節，其既於告訴人公司內言及「叫董事長（即乙○○）不要躲，馬上下來，不然馬上叫十幾個人過來長慶公司。」等語，顯有通
    知該項惡害於告訴人之故意無疑。是綜據上述，被告戊○○空言否認，所辯無非
    臨訟畏罪飾卸之詞，要無足採，事證已臻明確，被告戊○○犯行洵堪認定。
三、核被告戊○○所為，係犯刑法第三百零五條之罪。爰審酌被告戊○○犯罪之動機
    、目的、手段、品行尚佳，並無不良前科，此有台灣台中地方法院檢察署刑案資
    料查註紀錄表一份在卷可按、所生危害及犯罪後猶飾詞狡賴犯行，毫無悔意，且
    犯罪後迄今仍未與告訴人達成民事和解，取得諒解，犯後態度不佳等一切情狀，
    量處如主文所示之刑，並諭知易科罰金之折算標準，以資懲儆。
據上論斷，應依刑事訴訟法第四百五十二條、第二百九十九條第一項前段、刑法第三
百零五條、第四十一條第一項前段、罰金罰鍰提高標準條例第一條前段、第二條，判
決如主文。
中      華      民      國    九十一    年     十一     月    二十二    日
                                        臺灣臺中地方法院刑事第四庭
                                            法  官      洪  俊  誠
右正本證明與原本無異。
如不服本判決，應於判決送達後十日內向本院提出上訴狀，上訴於臺灣高等法院臺中
分院(須附繕本)。
                                            書記官      胡  美  娟
中      華      民      國    九十一    年     十一     月    二十二    日
附錄論罪科刑實體法條文：
刑法第三百零五條：
以加害生命、身體、自由、名譽、財產之事，恐嚇他人致生危害於安全者，處二年以
下有期徒刑、拘役或三百元以下罰金。
(罰金部份業經提高十倍為三千元)
